臺灣高雄地方法院刑事判決　　　　　　　96年度訴字第3129號
公　訴　人　臺灣高雄地方法院檢察署檢察官
被　　　告　乙○○
　　　　　　　　　　（現另案於臺灣高雄第二監獄執行中）
上列被告因違反毒品危害防制條例案件，經檢察官提起公訴（96
年度毒偵字第5435號），嗣被告於本院準備程序進行中，就被訴
事實為有罪之陳述，經合議庭裁定由受命法官獨任適用簡式審判
程序審理，本院判決如下：
    主  文
乙○○施用第一級毒品，累犯，處有期徒刑壹年，減為有期徒刑
陸月，如易科罰金，以新臺幣壹仟元折算壹日。
    事  實
一、乙○○前於民國90年間因施用毒品案件，經本院以90年度毒
    聲字第4113號裁定令入勒戒處所觀察勒戒，因有繼續施用毒
    品傾向，再經本院以90年度毒聲字第4579號裁定令入戒治處
    所施以強制戒治，後因執行成效良好，經本院以90年度毒聲
    字第7658號裁定停止戒治，所餘期間付保護管束，嗣因於保
    護管束期間違反保護管束情節重大，經本院裁定撤銷停止戒
    治，繼續執行強制戒治，嗣於92年4 月4 日強制戒治執行完
    畢釋放出所，並由臺灣高雄地方法院檢察署檢察官於92年4
    月21日以92年度戒毒偵字第367 號不起訴處分確定。嗣其於
    再因施用第一級毒品、公共危險案件，經本院以93年度訴字
    第2037號、94年度訴緝字第172 號判決，分別判處有期徒刑
    9 月、3 月確定，復經本院以95年度聲字第4153號裁定定其
    應執行之刑為有期徒刑10月確定，其入監服刑後，嗣於96年
    1 月29日執行完畢出監。
二、詎乙○○猶不知悔改並戒除毒癮，明知海洛因經公告為毒品
    危害防制條例第2 條第2 項第1 款所列管之第一級毒品，不
    得非法持有、施用，竟於前開強制戒治執行完畢釋放後5 年
    內，基於施用第一級毒品海洛因之犯意，於96年2 月16日晚
    間8 時許，在高雄市新興區○○○路202 巷5 號住處，以將
    海洛因摻水稀釋後，再用針筒注射之方式，施用第一級毒品
    海洛因1 次。嗣於96年2 月17日16時40分許，在高雄市苓雅
    區○○○路與輔仁路口前，因形跡可疑，為警攔下實施臨檢
    盤查，並經其同意採尿送驗，結果呈海洛因代謝物嗎啡陽性
    反應，始悉上情。
三、案經高雄市政府警察局苓雅分局報請臺灣高雄地方法院檢察
    署檢察官偵查起訴。
    理  由
壹、程序部分：
    本件被告乙○○所犯為死刑、無期徒刑或最輕本刑為3 年以
    上有期徒刑以外之罪，其於準備程序中就被訴事實為有罪之
    陳述，經法官告知簡式審判程序之旨，並聽取公訴人及被告
    之意見後，依刑事訴訟法第273 條之1 第1 項規定，裁定由
    受命法官獨任進行簡式審判程序，合先敘明。
貳、實體部分：
一、上揭事實，已據被告於本院審理中坦承不諱，且其於96年2
    月17日所採驗之尿液，經送往高雄市立凱旋醫院以GC/MS 方
    法（氣相層析／質譜儀法）檢驗，結果確呈第一級毒品海洛
    因代謝後嗎啡之陽性反應，此有該醫院96年3 月5 日檢體編
    號F-96170 號濫用藥物尿液檢驗報告、濫用藥物尿液檢體監
    管記錄表各1 份附卷可稽（參高市警苓分偵字第0960007289
    刑案偵查卷宗第5 頁、第6 頁），足認被告上開自白確與事
    實相符，是以本件被告於前開時、地，施用第一級毒品海洛
    因之犯行洵堪認定。又被告前於90年間因施用毒品案件，經
    本院以90年度毒聲字第4113號裁定令入勒戒處所觀察勒戒，
    因有繼續施用毒品傾向，再經本院以90年度毒聲字第4579號
    裁定令入戒治處所施以強制戒治，後因執行成效良好，經本
    院以90年度毒聲字第7658號裁定停止戒治，所餘期間付保護
    管束，嗣因於保護管束期間違反保護管束情節重大，經本院
    裁定撤銷停止戒治，繼續執行強制戒治，而於92年4 月4 日
    強制戒治執行完畢釋放出所等情，有本院院內索引卡紀錄表
    報表、臺灣高等法院被告前案紀錄表、被告刑案資料查註紀
    錄表各1 份在卷可稽，是以被告於前開強制戒治執行完畢釋
    放後5 年內，再犯本件施用毒品之罪，自應予以論罪科刑。
二、論罪科刑部分：
  (一)按海洛因係毒品危害防制條例第2 條第2 項第1 款所稱之第
    一級毒品，是被告施用海洛因之行為，係犯該條例第10條第
    1 項之施用第一級毒品罪。
  (二)被告持有第一級毒品，嗣進而施用之，持有之低度行為應為
    施用之高度行為所吸收，不另論罪。
  (三)又被告因施用第一級毒品、公共危險案件，經本院以93年度
    訴字第2037號、94年度訴緝字第172 號判決，分別判處有期
    徒刑9 月、3 月確定，復經本院以95年度聲字第4153號裁定
    定其應執行之刑為有期徒刑10月確定，其入監服刑後，嗣於
    96年1 月29日執行完畢出監之事實，有前開刑案資料查註紀
    錄表及臺灣高等法院被告前案紀錄表各1 份足憑。詎其於前
    開有期徒刑執行完畢後5 年內，復故意犯本案有期徒刑以上
    之罪，為累犯，應依刑法第47條第1 項之規定，加重其刑。
  (四)爰審酌被告前已因施用毒品案件經強制戒治，並因此經判處
    有期徒刑9 月確定，本應徹底戒除毒癮，不料其竟仍繼續施
    用毒品，顯見其並未戒除毒害，本不宜寬貸，惟念其犯後坦
    承犯行之態度，施用毒品乃自戕一己之身體健康，並具有病
    患性人格之特質，行為本身對社會所造成之危害並非直接、
    鉅大，及其犯罪之動機、目的、手段、所受教育程度、家庭
    經濟狀況等其他一切情狀，量處如主文所示之刑。又被告犯
    罪後，中華民國九十六年罪犯減刑條例業於96年7 月4 日修
    正公布，並自同年7 月16日起施行，本件被告之犯罪時點，
    在96年4 月24日減刑基準日之前，且所犯之罪核與該條例第
    2 條第1 項之規定相符，復無同條例第3 條限制減刑之除外
    情形，爰依該條例第2 條第1 項第3 款規定，減其上開宣告
    刑期二分之一，並依前開條例第9 條規定，併諭知易科罰金
    之折算標準。
據上論斷，應依刑事訴訟法第273 條之1 第1 項、第284 條之1
、第299 條第1 項前段，毒品危害防制條例第10條第1 項，刑法
第11條前段、第47條第1 項、第41條第1 項前段，中華民國九十
六年罪犯減刑條例第2 條第1 項第3 款、第7 條、第9 條，判決
如主文。
本案經檢察官甲○○到庭執行職務。
中　　華　　民　　國　　96　　年　　11　　月　　23　　日
                  刑事第十七庭  法　官  李育信
以上正本證明與原本無異。
如不服本判決應於收受本判決後10日內向本院提出上訴書狀，並
應敘述具體理由，如未敘述上訴理由者，應於上訴期間屆滿後20
日內補提理由書狀於本院（均須按他造當事人之人數附繕本）「
切勿逕送上級法院」。
中　　華　　民　　國　　96　　年　　11　　月　　23　　日
 　　　　　　　　　　　　　　　 書記官  廖佳玲
附錄本案論罪科刑法條：
毒品危害防制條例第10條施用第一級毒品者，處6 月以上5 年以
下有期徒刑。
